【裁判字號】    89,訴,1422
【裁判日期】    900111
【裁判案由】    偽造文書等
【裁判全文】
臺灣臺南地方法院刑事判決                        八十九年度訴字第一四二二號
    公  訴  人  臺灣台南地方法院檢察署檢察官
    被      告  甲○○
    選任辯護人  蘇正信律師
                蔡進欽律師
                蔡弘琳律師
    被      告  乙○○
右列被告等因詐欺等案件，經檢察官提起公訴（八十九年度偵字第一二二三Ｏ號），
本院判決如左：
    主  文
甲○○、乙○○共同行使偽造私文書，各處有期徒刑陸月，甲○○緩刑貳年，扣案簽
帳單貳張上之偽造「劉俊宏」署押貳枚、信用卡肆張（如附表所示）均沒收。
    事  實
一、甲○○、乙○○與真實姓名年籍不詳綽號「阿扁」之成年男子共同基於為自己不
    法所有之概括犯意聯絡，由「阿扁」提供偽造之信用卡四張，由甲○○、乙○○
    分別前去刷卡購物，言明其二人每刷滿新台幣（下同）一萬元，「阿扁」即給予
    一千元之酬金。三人遂於民國（下同）八十九年十二月二十三日中午，由「阿扁
    」駕自小客車載甲○○、乙○○前往刷卡消費，「阿扁」在車上各自交付信用卡
    二張給甲○○（卡號：五四Ｚ0000000000000號、0000000
    000000000號）、乙○○（卡號：0000000000000000
    號、四Ｚ00000000000000號），由乙○○在信用卡背面連續偽簽
    「劉俊宏」署押二枚，甲○○在信用卡背面連續偽簽「張耀哲」署押二枚。肆在
    台南市○○路與長榮路口「全家鞋店」由乙○○持前開偽造之信用卡進入刷卡購
    買鞋子二雙（分別為九百九十九元、一千九百九十九元），乙○○並連續在簽帳
    單二張上偽造「劉俊宏」之署押二枚而偽造該二張簽帳單，持向「全家鞋店」行
    使，使該特約商店陷於錯誤以為乙○○為「劉俊宏」本人而允其刷卡結帳，並交
    付該二雙鞋子，致生損害於「劉俊宏」及「全家鞋店」。嗣於同日下午二時四十
    分許，三人前往台南縣佳里鎮○○路六九號「燦坤電器公司」，由甲○○持偽造
    之信用卡前往刷卡購買ＤＶＤ錄放影機一台，於服務人員將該錄放影機搬到櫃檯
    尚未刷卡之際，為警當場查獲而未得逞。
二、案經台南縣警察局佳里分局報告台灣台南地方法院檢察署檢察官偵查起訴。
    理  由
一、訊據被告甲○○、乙○○對於右揭事實均坦承不諱，復有偽造之「劉俊宏」簽帳
    單二張、偽造如附表所示之信用卡四張扣案可證，事證明確，被告犯行洵堪認定
    。
二、核被告甲○○、乙○○所為，係犯刑法第二百十六條、第二百十條之行使偽造私
    文書罪及同法第三百三十九條第一項之詐欺取財罪。公訴人認被告係犯刑法第三
    百三十九條之三第一項利用變腦設備詐欺取財罪，惟本件被告係對人施詐術而使
    人交付財物因而取得他人財產，並非因在電腦相關設備上製作財產之得喪變更記
    錄而取得財產，公訴人起訴所據法條容有未洽，應予變更。被告甲○○、乙○○
    與綽號「阿扁」三人就前揭犯行有犯意連絡及行為分擔，為共同正犯。被告所犯
    偽造署押為偽造私文書之階段行為，偽造私文書為行使之低度行為，均不另論罪
    。又被告連續行使偽造私文書、連續詐欺之行為，時間緊接，所犯為構成要件相
    同之罪，顯係基於概括犯意反覆為之，為連續犯，應依刑法第五十六條之規定論
    以一罪並加重其刑。被告所犯行使偽造私文書為及詐欺取財之方法，為牽連犯，
    應依刑法第五十五條後段之規定從一較重之行使偽造私文書罪處斷。爰審酌被告
    犯罪之動機、目的、手段、詐得財物之價值、素行、犯罪後坦承犯行態度尚佳等
    一切情狀，分別量處如主文所示之刑，以資懲儆。被告甲○○未曾受有期徒刑之
    宣告，有台灣高等法院被告全國前案記錄表在卷可憑，其經此偵審程序之教訓後
    ，應知所警惕，信無再犯之虞，本院因認所宣告之刑以暫不執行為適當，爰併諭
    知緩刑二年，以啟自新。扣案簽帳單二張上之偽造「劉俊宏」署押二枚應依刑法
    第二百十九條之規定沒收，扣案之偽造信用卡四張為被告所有供犯罪所用之物，
    業經被告供承在卷，爰依刑法第三十八條第一項第二款、第三項之規定宣告沒收
    。
據上論斷，應依刑事訴訟法第二百九十九條第一項前段、第三百條，刑法第二十八條
、第五十六條、第二百十六條、第二百十條、第三百三十九條第一項、第五十五條、
第七十四條第一款、第二百十九條、第三十八條第一項第二款、第三項，判決如主文
。
本案經檢察官張啟祥到庭執行職務。
中      華      民      國      九十      年      一      月    十一    日
                                  臺灣臺南地方法院刑事第三庭
                                          法  官
如不服本判決，應於判決送達後十日內，向本院提出上訴狀。
附表（扣案之偽造信用卡四張）：
一、富邦銀行信用卡一張（卡號：五四Ｚ0000000000000號）
二、寶島商銀信用卡一張（卡號：0000000000000000號）
三、聯邦銀行信用卡一張（卡號：0000000000000000號）
四、玉山銀行信用卡一張（卡號：四Ｚ00000000000000號）
附錄本案論罪科刑法條全文
刑法第二百十六條
  行使第二百十條至第二百十五條之文書者，依偽造、變造文書或登載不實事項或使
  登載不實事項之規定處斷。
刑法第二百十條
  偽造、變造私文書，足以生損害於公眾或他人者，處五年以下有期徒刑。
刑法第三百三十九條第一項
  意圖為自己或第三人不法之所有，以詐術使人將本人或第三人之物交付者，處五年
  以下有期徒刑、拘役或科或併科一千元以下罰金。


司法院資訊處製作；財團法人民間司法改革基金會備份。
